【裁判字號】    99,交上訴,1372
【裁判日期】    990726
【裁判案由】    肇事逃逸罪
【裁判全文】
臺灣高等法院臺中分院刑事判決      99年度交上訴字第1372號
上  訴  人
即  被  告  甲○○
上列上訴人因肇事逃逸罪案件，不服臺灣臺中地方法院99年度交
訴字第146號中華民國99年6月2日第一審判決（起訴案號：臺灣
臺中地方法院檢察署99年度撤緩偵字第218號），提起上訴，本
院判決如下：
    主  文
上訴駁回。
    理  由
一、按不服地方法院之第一審判決而上訴者，須提出上訴書狀，
    並應敘述具體理由，刑事訴訟法第三百六十一條第一項定有
    明文，此為上訴必備之程式；而所謂「具體理由」，必係依
    據卷內既有訴訟資料或提出新事證，指摘或表明第一審判決
    有何採證認事、用法或量刑等足以影響判決本旨之不當或違
    法，而構成應予撤銷之具體事由，始克當之（例如：依憑證
    據法則具體指出所採證據何以不具證據能力，或依憑卷證資
    料，明確指出所為證據證明力之判斷如何違背經驗、論理法
    則）；倘僅泛言原判決認定事實錯誤、違背法令、量刑失之
    過重或輕縱，而未依上揭意旨指出具體事由，或形式上雖已
    指出具體事由，然該事由縱使屬實，亦不足以認為原判決有
    何不當或違法者（例如：對不具有調查必要性之證據，法院
    未依聲請調查亦未說明理由，或援用證據不當，但除去該證
    據仍應為同一事實之認定），皆難謂係具體理由，俾與第二
    審上訴制度旨在請求第二審法院撤銷、變更第一審不當或違
    法之判決，以實現個案救濟之立法目的相契合，並節制濫行
    上訴（最高法院97年度臺上字第892號刑事判決參照）。次
    原審法院認為上訴不合法律上之程式者，應以裁定駁回之。
    第二審法院認為上訴書狀未敘述理由或上訴有第三百六十二
    條前段之情形者，應以判決駁回之。又分別為刑事訴訟法第
    三百六十二條、第三百六十七條所明定。再第三百六十七條
    之判決，得不經言詞辯論為之。同法第三百七十二條亦定有
    明文。
二、本件原判決以被告甲○○於民國98年2月24日晚間駕駛車牌
    號碼6472-WB號自小客車，沿臺中市○○路由北往南方向直
    行，於同日晚間7時13分許，行經臺中市○區○○路與梅川
    東路口時，與唐詩所騎乘車牌號碼YJU-023號機車，發生
    交通事故，致唐詩人車倒地而受有顏面撕裂傷、下背痛疑
    尾骨骨折、雙手及雙膝多處擦挫傷等之傷害（過失傷害部份
    ，業經檢察官為不起訴處分）。詎甲○○明知駕駛上開動力
    交通工具肇事，致唐詩受傷後，其係依法負有救助義務之
    人，理應將唐詩協助送醫救治，或為適當之保護處置，竟
    生肇事逃逸之犯意，旋即駕駛上開自小客車離開現場而逃逸
    之犯罪事實，業據被告被告甲○○於偵查及原審法院審理時
    坦承不諱，核與證人唐詩警詢及檢察官偵訊時證述情節均
    大致相符，並有診斷證明書、道路交通事故現場圖、道路交
    通事故調查報告表(一)(二)、道路交通事故談話紀錄表、現場照
    片、通聯紀錄等在卷足稽，足證被告自白與事實相符，其所
    犯肇事逃逸之犯行，堪以認定，經審酌被告前已多項前科，
    其於假釋中與被害人唐詩發生交通事故，造成被害人受有
    上開傷勢之傷害，危及被害人身體、生命及道路交通安全，
    竟未予救護即行開車逃逸，棄被害人於不顧，對被害人生命
    、身體造成相當程度之危害，漠視用路人人身安全，且事後
    為避免其假釋被撤銷，竟欲找他人頂替犯罪，行為殊屬不當
    ，惟於偵查中與告訴人成立調解，此有臺中市北區調解委員
    會調解書存卷足憑，暨其於偵查及審理時坦承犯行等一切情
    狀，量處期徒刑柒月。已詳述所憑之證據及其認定之理由。
    經形式上觀察，核無不合。
三、上訴人即被告甲○○（下稱被告）上訴意旨略以：本件肇事
    逃逸罪伊於偵查中與被害人以新臺幣15萬元達成和解，經臺
    灣臺中地方法院檢察署檢察官為緩起訴處分，伊並已依緩起
    訴處分命令參加法治教育5場及提供120小時之義務勞務，嗣
    伊因另犯他案，經檢察官撤銷緩起訴，原判決仍量處有期徒
    刑七月，量刑過重，請求審酌上情撤銷原判決改處以最低刑
    度六月，得易科罰金之刑云云。經按量刑之輕重，係屬事實
    審法院得依職權自由裁量之事項，苟已斟酌刑法第57條各款
    所列情狀，而未逾越法定刑度，不得遽指為違法（最高法院
    85年度臺上字第2699號裁判要旨參照）。經核本件被告所為
    係犯刑法第185條之4肇事逃逸罪，其法定刑為6月以上5 年
    以下有期徒刑，原審審酌其雖於偵查中與告訴人成立調解，
    暨其於偵查及審理時坦承犯行，但被告前已多項前科，現正
    執行中，有高等法院被告前案紀錄表在卷可稽，其於假釋中
    與被害人唐詩發生交通事故，造成被害人受有上開傷勢之
    傷害，危及被害人身體、生命及道路交通安全，竟未予救護
    即行開車逃逸，棄被害人於不顧，對被害人生命、身體造成
    相當程度之危害，漠視用路人人身安全，且事後為避免其假
    釋被撤銷，竟欲找他人頂替犯罪，行為殊屬不當等由，量刑
    有期徒刑七月，僅較法定最低刑多一月，已屬量低度刑，並
    未逾越法定刑度，本院認量刑相當，亦無過重可言，至於被
    告原受緩起訴處分命令參加法治教育5場及提供120小時之義
    務勞務，乃檢察官給予被告自新機會，被告依緩起訴處分命
    令已履行之部分，因被告自己又再犯他罪，而被撤銷緩起訴
    ，依刑事訴訟法第253之3條第3項規定，不得請求返還或賠
    償，此亦與刑法第57條所列科刑應審酌之事項無涉，不得執
    為原審判決違背刑法第57條之理由，綜上所述，被告並未依
    據卷內之訴訟資料，指摘原審判決有何足以影響判決本旨之
    不當或違法，而構成應予撤銷之具體事由，徒憑己意漫指原
    審判決不當，尚不足以動搖原審判決認定犯罪事實及量刑之
    基礎，難認係得上訴第二審之具體理由。依上揭說明，被告
    提起之第二審上訴為不合法律上程式，爰不經言詞辯論，判
    決駁回上訴。
據上論斷，應依刑事訴訟法第三百六十七條前段、三百七十二條
，判決如主文。
中    華    民    國    99    年    7     月    26    日
            刑事第四庭    審判長法  官  洪  耀  宗
                                法  官  許  文  碩
                                法  官  蔡 王 金 全
上列正本證明與原本無異。
如不服本判決應於收受送達後十日內向本院提出上訴書狀，其未
敘述上訴理由者，並得於提起上訴後十日內向本院補提理由書 (
均須按他造當事人之人數附繕本)「切勿逕送上級法院」。
                                書記官  金  珍  華
中    華    民    國    99    年    7     月    26    日

司法院資訊處製作；財團法人民間司法改革基金會備份。
